# 企业经营期限为 20 年，但购买土地期限为 50 年，摊销期限应该是多少？

提问人：ceilinyu 时间：2014-06-17 17:06:05
50 年，在经营期结束，你可以转让土地

回答人：chenyiwei
另一种做法是按 20 年摊销，但将后 30 年的摊销额作为残值预留，事实上的影响与按照 50 年摊销一致。